【裁判字號】    96,訴,4455
【裁判日期】    970910
【裁判案由】    毒品危害防制條例
【裁判全文】
臺灣板橋地方法院刑事判決              96年度訴字第4455號
公  訴  人  臺灣板橋地方法院檢察署檢察官
被      告  甲○○
上列被告因違反毒品危害防制條例案件，經檢察官提起公訴（九
十六度毒偵字第七五九０號）暨移送併案審理（九十六年度毒偵
字第七八九三號），因被告於本院準備程序中為有罪之陳述，經
本院合議庭裁定以簡式審判程序審理，判決如下：
    主  文
甲○○施用第一級毒品，累犯，處有期徒刑壹年。扣案之吸食器
壹組及吸管壹支均沒收。
    事  實
一、甲○○前於民國九十四年間因施用第一、二級毒品案件，經
    本院於九十五年七月二十四日以九十四年度訴字第二六九六
    號分別判處有期徒刑一年二月、五月，應執行有期徒刑一年
    六月確定，上開二罪因合於中華民國九十六年罪犯減刑條例
    之規定，經本院以九十六年度聲減字第三０三號裁定均予減
    刑，並定其應執行刑為有期徒刑九月，於九十六年七月十六
    日縮刑期滿執行完畢。
二、甲○○前於八十八年間因施用毒品案件，經本院以八十八年
    度毒聲字第六三八九號裁定送觀察、勒戒後，認有繼續施用
    毒品之傾向，經本院以八十九年度毒聲字第一二０九號裁定
    令入戒治處所施以強制戒治一年，再經本院以八十九年度毒
    聲字第三九四六號裁定停止戒治，所餘期間付保護管束，惟
    在保護管束期間再經本院以八十九年度毒聲字第六一六六號
    裁定撤銷停止戒治，令入戒治處所施以強制戒治，於九十年
    八月八日強制戒治期滿出監，並經臺灣板橋地方法院檢察署
    檢察官於九十年九月十日以九十年度戒毒偵字第五四五號為
    不起訴處分確定。詎其猶不知悔改，基於施用第一級毒品海
    洛因、第二級毒品甲基安非他命之犯意，於九十六年七月二
    十五日十時許，在臺北縣永和市○○路「香香賓館」內，以
    將第一級毒品海洛因、第二級毒品甲基安非他命，一起置入
    玻璃球內以火燒烤產生煙霧之方式，施用第一級毒品海洛因
    及第二級毒品甲基安非他命一次。嗣於九十六年七月二十五
    日二十一時二十五分許，在臺北縣永和市○○路七十三號八
    樓八二七室為警查獲，並扣得吸食器一組及吸管一支。
三、案經臺北縣政府警察局永和分局報告臺灣板橋地方法院檢察
    署檢察官偵查起訴，及臺北縣政府警察局永和分局報告臺灣
    板橋地方法院檢察署官後移送併案審理，本院於準備程序進
    行中，被告就被訴事實為有罪之陳述，經告知被告簡式審判
    程序之旨，並聽取當事人之意見後，裁定進行簡式審判程序
    。
    理  由
一、上揭犯罪事實，業據被告甲○○於本院準備程序中及審理時
    坦承不諱，且被告在九十七年七月二十五日二十一時四十分
    許經警查獲後所採集之尿液，經送請檢驗之結果，確呈嗎啡
    及甲基安非他命陽性反應，有臺灣檢驗科技股份有限公司九
    十六年八月三十日出具之編號ＣＨ／二○○七／八一一八二
    號濫用藥物尿液檢驗報告一紙在卷可稽，復有扣案之吸食器
    一組、吸管一支足資佐證，是被告自白有施用第一級毒品海
    洛因及第二級毒品甲基安非他命部分核與事實相符，被告有
    施用第一級毒品海洛因及第二級毒品甲基安非他命犯行，堪
    以認定。
二、第查，被告前於八十八年間因施用毒品案件，經本院以八十
    八年度毒聲字第六三八九號裁定送觀察、勒戒後，認有繼續
    施用毒品之傾向，經本院以八十九年度毒聲字第一二０九號
    裁定令入戒治處所施以強制戒治一年，於九十年八月八日強
    制戒治期滿出監，並經臺灣板橋地方法院檢察署檢察官於九
    十年九月十日以九十年度戒毒偵字第五四五號為不起訴處分
    確定。復於民國九十四年間因施用第一、二級毒品案件，經
    本院以九十四年度訴字第二六九六號分別判處有期徒刑一年
    二月、五月，應執行有期徒刑一年六月確定等情，有前開不
    起訴處分書、判決書及臺灣高等法院被告前案紀錄表在卷足
    憑。被告於觀察、勒戒執行完畢釋放後五年內再犯施用毒品
    之犯行，且經判刑確定，復於九十六年七月二十五日施用第
    一級毒品海洛因及第二級毒品甲基安非他命，即非屬毒品危
    害防制條例第二十條第三項所定「五年後再犯」之情形，檢
    察官逕行起訴，要無不合（最高法院九十五年台上字一０七
    一號判決參照）。
三、查海洛因、甲基安非他命分別為毒品危害防制條例第二條第
    二項第一款、第二款明定之第一級、第二級毒品，均不得持
    有、施用。核被告甲○○所為，係犯毒品危害防制條例第十
    條第一項之施用第一級毒品罪、同條第二項之施用第二級毒
    品罪。被告同時施用海洛因及甲基安非他命，係一行為觸犯
    數罪名，為想像競合犯，應從一重之施用第一級毒品罪處斷
    。又臺灣板橋地方法院檢察署九十六年度毒偵字第七八九三
    號移送併案部分，與本案為同一事實，本院自應併予審究。
    被告有事實欄所載之犯罪暨執行情形，有臺灣高等法院被告
    前案紀錄表在卷可稽，其受徒刑之執行完畢五年內故意再犯
    有期徒刑以上之罪，為累犯，應依刑法第四十七條第一項規
    定加重其刑。爰審酌被告前經觀察、勒戒，復經法院判刑確
    定並執行，仍無法戒除施用毒品之惡習，顯見戒除毒癮之意
    志薄弱，兼衡其犯罪之動機、目的、手段、品行及坦承部分
    犯行等一切情狀，量處如主文所示之刑，以資懲儆。
四、扣案之吸食器一組及吸管一支，係被告所有，並供施用毒品
    所用之物，業據被告供承在卷，依刑法第三十八條第一項第
    二款之規定併予宣告沒收。
據上論斷，應依刑事訴訟法第二百七十三條之一第一項、第二百
九十九條第一項前段，毒品危害防制條例第十條第一項、第十八
條第一項，刑法第十一條前段、第五十五條、第四十七條第一項
、第三十八條第一項第二款，判決如主文。
本案經檢察官林俊峰到庭執行職務。
中    華    民    國    97    年    9     月    10    日
                  刑事第七庭  法  官  潘翠雪
上列正本證明與原本無異。
如不服本判決，應於送達後十日內敘明上訴理由，向本院提出上
訴狀
                              書記官  江文彬
中    華    民    國    97    年    9     月    10    日
附錄本案論罪科刑法條全文：
毒品危害防制條例第10條
施用第一級毒品者，處 6 月以上 5 年以下有期徒刑。
施用第二級毒品者，處 3 年以下有期徒刑。


司法院資訊處製作；財團法人民間司法改革基金會備份。
